臺灣屏東地方法院民事判決
110年度潮小字第970號
原      告  鍾侑霖  
被      告  方世杰  
上列當事人間請求損害賠償事件，本院於111年2月21日言詞辯論
終結，判決如下：
　　主  文
原告之訴駁回。
訴訟費用由原告負擔。
    事實及理由
一、原告方面：
    原告主張其於109年12月7日20時54分許，騎乘車牌號碼000-
    0000號重型機車（下稱系爭車輛），行經屏東縣內埔鄉台一
    線408公里700公尺處北側時，適同向被告駕駛車牌號碼000-
    0000號自小客車，行經該處時，因欲變換至慢車道未打方向
    燈，致原告為緊急閃避被告車輛而往左側超越行駛，因而撞
    擊自前方停車場駛出由訴外人李建興所駕駛之車牌號碼000-
    0000號自小客車，致系爭車輛受損，原告因而支出修繕費用
    新台幣（下同）42,100元，因本件事故，三方均有肇事因素
    ，認被告應負1/3的肇事責任，爰依侵權行為的法律關係請
    求17,000元及其利息等語，並聲明：被告應給付原告17,000
    元，及自起訴狀繕本送達翌日起至清償日止，按年息5%計算
    之利息。
二、被告方面：
　　並未與原告發生碰撞，就本件事故，並無任何肇事因素，原
    告請求顯屬無據等語。並聲明：原告之訴駁回。
三、法院之判斷：　　　　
㈠、按當事人主張有利於己之事實者，就其事實有舉證之責任，
    民事訴訟法第277條前段定有明文。民事訴訟如係由原告主
    張權利者，應先由原告負舉證之責，若原告先不能舉證，以
    證實自己主張之事實為真實，則被告就其抗辯事實即令不能
    舉證，或其所舉證據尚有疵累，亦應駁回原告之請求；以侵
    權行為為原因，請求回復原狀或賠償損害者，應就其權利被
    侵害之事實負立證之責，最高法院17年上字第917號、19年
    度上字第38號判例著有明文。再按依民法第184條第1項前段
    規定，侵權行為之成立，須行為人因故意過失不法侵害他人
    權利，亦即行為人須具備歸責性、違法性，並不法行為與損
    害間有因果關係，始能成立，且主張侵權行為損害賠償請求
    權之人，對於侵權行為之成立要件應負舉證責任（最高法院
    100年度台上字第328號判決意旨參照）。第按，汽車在同一
    車道行駛時，除擬超越前車外，後車與前車之間應保持隨時
    可以煞停之距離，不得任意以迫近或其他方式，迫使前車讓
    道。汽車行駛時，駕駛人應注意車前狀況及兩車並行之間隔
    ，並隨時採取必要之安全措施，不得在道路上蛇行，或以其
    他危險方式駕車，道路交通安全規則第94條第1項、第3項分
    別定有明文。
㈡、原告主張與被告在前揭時地發生交通事故，固據其提出屏東
    縣政府警察局道路交通事故初步分析研判表為證，復經本院
    依職權向屏東縣政府警察局內埔分局調閱系爭交通事故之相
    關卷證為證，此有該所以111年1月22日內警交字第11130226
    200號函送之交通事故現場圖、調查報告表、筆錄及行車紀
    錄器畫面可參。然被告抗辯其並未與系爭車輛發生碰撞云云
    ，原告亦不否認被告未與其發生碰撞，惟主張係因被告變換
    車道未打方向燈致其為閃避被告所駕駛之車輛才發生交通事
    故等語，經查，原告主張被告未打方向燈任何變換車道之情
    事，未據其提出任何證據證明之，是以被告是否有此違規之
    情事，已有疑義。再者，依警局所附之被告行車紀錄器可知
    ，原告係自被告車輛之左方超越後，撞擊前方自停車場駛出
    之訴外人車輛，此有勘驗筆錄可稽，則依此勘驗結果，原告
    似有未注意車前狀況及未與前車保持隨時可以煞停之距離之
    過失。至於被告就本件事故之發生，究有何注意義務之違反
    ，未據原告提出，原告請求被告負損害賠償之責，難謂有據
    。
四、綜上所述，原告依侵權行為法律關係向被告請求損害賠償，
    惟未能證明被告有何過失行為，自不能成立侵權行為。原告
    之訴，為無理由，應予駁回。
五、本件事證已臻明確，兩造其餘攻擊防禦方法及舉證，核與判
    決結果均無影響，爰不另一一論述。
六、訴訟費用之負擔，民事訴訟法第78條。
中　　華　　民　　國　　111 　年　　3 　　月　　7　　日
                 潮州簡易庭       法　官 吳思怡
以上正本係照原本作成。
如不服本判決，應於送達後20日內，向本院提出上訴狀並表明上
訴理由，如於本判決宣示後送達前提起上訴者，應於判決送達後
20日內補提上訴理由書（須附繕本）。如委任律師提起上訴者，
應一併繳納上訴審裁判費。
中　　華　　民　　國　　111 　年　　3 　　月　　7　　日

                                  書記官　蔡進吉